臺灣臺中地方法院刑事判決　96年度簡上字第274號
上　訴　人
即　被　告　甲○○
上列上訴人因詐欺案件，不服本院九十六年度簡字第七九號中華
民國九十六年二月二十六日第一審簡易判決（起訴案號：九十五
年度偵緝字第二六九一號）提起上訴，本院管轄之第二審合議庭
判決如下：
    主    文
上訴駁回。
    犯罪事實及理由
一、上訴意旨略以：被告伊因工作不穩定，身體又不好，患有坐
    骨神經骨刺，無法工作，因某日晚上討債公司來討債，說一
    定要收到錢，不然就打，伊曾經被打過許多次，伊四處借錢
    仍不足還債，李建中見伊湊不夠數目還錢，怕伊又被打，伊
    也不知這是犯法，要不然就不會將簿子租給他們，當時伊很
    懷疑為何有人要收購存款簿，但因還債時間越近，伊沒想那
    麼多，伊並不是以靠賣簿子為生，無幫助詐欺之意，請求給
    予緩刑宣告，或給予分期易科罰金，而提起上訴云云。經查
    ，被告於偵查中已坦承：於九十二年中透過李建中之介紹，
    在草屯賣一本草屯郵局帳戶存摺、印章及提款卡給不認識之
    人等語，而經檢察官訊問知否有可能被拿去犯罪？其供承：
    當時也覺得奇怪，因當時有困難沒工作等語，參以上開被告
    之上訴意旨：「當時伊很懷疑為何有人要收購存款簿，但因
    還債時間越近，伊沒想那麼多。」等語，而目前金融機構對
    於個人開立帳戶使用，並無任何特殊之限制，一般民眾皆可
    隨時在金融機構開戶使用，而提供存摺、提款卡供他人使用
    ，可能遭作為犯罪用之情，迭據報章雜誌披露，被告為五十
    四歲之男子，具有豐富之社會經驗，對於有詐騙集團收購存
    摺以詐騙之事，實無諉為不知之理，況其既自承有人向收購
    金融帳戶等物之當時亦感覺有異，則被告於交付上開金融帳
    戶時，已預見上開金融帳戶將被不法之徒用於犯罪贓款之匯
    入流出，且不違反其本意，是被告顯有幫助該犯罪集團利用
    上開帳戶犯詐欺取財罪之不確定故意，允無疑義。又本案因
    被告之提供郵局帳戶為詐欺集團使用而受詐騙之人多達十九
    人，受騙金額多達一百六十五萬一千六百九十六元，情節非
    輕。經本院審理結果，認第一審簡易判決認事用法及量刑均
    無不當，應予維持，並引用附件第一審刑事簡易判決書記載
    之事實、證據及理由。
三、原審判決以本案雖經檢察官依通常程序起訴，惟經被告於偵
    查中自白犯罪，認宜以簡易判決處刑，而改依簡易程序審理
    ，並於比較修正前後刑法、罰金罰鍰提高標準條例等新舊法
    相關規定後，適用最有利於被告之規定，而依刑事訟訴法第
    四百四十九條第二項（按原誤載第四百四十九條第一項前段
    ，應更正之）、第四百五十四條第二項，刑法第二條第一項
    、第三十條第一項前段、第二項、第三百三十九條第一項、
    修正前第四十一條第一項前段，罰金罰鍰提高標準條例第一
    條前段、修正前罰金罰鍰提高標準條例第二條，現行法規所
    定貨幣單位折算新臺幣條例第二條規定，判處被告有期徒刑
    五月，並諭知如易科罰金，以銀元三百元即新臺幣九百元折
    算一日，其法律適用及量刑均屬妥適。上訴人上訴理由請求
    給予宣告緩刑乙節，惟因其對於因個人之幫助犯罪行為，未
    善盡事後補救之能事，即未與被害人和解以填補損害，自不
    宜率以宣告緩刑；至其請求分期易科罰金乙節，因屬判決確
    定後檢察官執行權限，亦無從由法院決定。是上訴人之上訴
    ，為無理由，應予駁回。
據上論斷，應依刑事訴訟法第四百五十五條之一第一項及第三項
、第三百六十八條、第三百七十三條，判決如主文。
中　　華　　民　　國　　96　　年　　6 　　月　　20　　日
                    刑事第八庭
                      審判長  法  官
                              法  官
                              法  官
上正本證明與原本無異。
不得上訴。
                              書記官  陳貴卿
中　　華　　民　　國　　96　　年　　6 　　月　　20　　日
